# 请教陈老师，关于专门借款的疑问？

提问人：槿思成 时间：2014-11-16 12:59:48
请教陈老师：如果企业找银行借款，借款合同上是标明指定用途，例如为“XX项目”使用？这个是不是可以认定此笔借款为专门借款？
但是企业实际上存在严重的混用现象时，那么该笔借款产生的利息费用，在资本化时是不是可以作为一般借款进行资本化处理？非常感谢老师

回答人：chenyiwei
如果名义上为专门借款，但实际上存在挪用、混用情况，导致无法认定其实质上为专门借款，则按一般借款考虑其利息资本化问题。